【裁判字號】    97,訴,2085
【裁判日期】    970806
【裁判案由】    違反毒品危害防制條例
【裁判全文】
臺灣彰化地方法院刑事判決              97年度訴字第2085號
公  訴  人  臺灣彰化地方法院檢察署檢察官
被      告  甲○○
上列被告因違反毒品危害防制條例案件，經檢察官提起公訴（97
年度毒偵字第2431號），本院依簡式審判程序判決如下：
    主  文
甲○○施用第一級毒品，累犯，處有期徒刑玖月。又施用第二級
毒品，累犯，處有期徒刑伍月。應執行有期徒刑壹年。
    事  實
一、甲○○前於民國94年間，因施用毒品案件，經本院以94年度
    彰簡字第324 號判決處有期徒刑5 月確定；另因贓物案件，
    經本院以94年度員簡字第522 號判決處有期徒刑4 月確定，
    及因施用毒品案件，經臺灣臺中地方法院以94年度訴字第35
    05號判決處有期徒刑10月、7 月確定，嗣經另定應執行刑及
    送監接續執行，於96年5 月22日縮短刑期假釋出監，於96年
    7 月27日假釋期滿未經撤銷假釋，其未執行之刑，以已執行
    論。另因施用毒品案件，經本院以91年度毒聲字第1018號裁
    定令入戒治處所施以強制戒治，嗣經裁定停止戒治，所餘期
    間付保護管束，於92年5 月13日保護管束期滿執行完畢。仍
    不知警惕，於上開強制戒治執行完畢釋放後5 年內，復先後
    為下列行為：
  (一)於97年3 月21日凌晨1 時許，基於施用第一級毒品海洛因之
    犯意，在其彰化縣彰化市○○街214 號3 樓306 室居所房間
    內，將海洛因摻水混合後，以注射針筒注射體內之方式，施
    用海洛因1 次。
  (二)甲○○於施用上揭海洛因完畢後約經5 分鐘許，另基於施用
    第二級毒品甲基安非他命之犯意，在同上處所，將甲基安非
    他命置於玻璃球內，以燒烤後吸食其煙霧之方式，施用甲基
    安非他命1 次。
二、案經臺中市警察局第四分局報告臺灣臺中地方法院檢察署檢
    察官呈請臺灣高等法院臺中分院檢察署檢察長核轉臺灣彰化
    地方法院檢察署檢察官偵查起訴。
    理  由
一、本件被告甲○○所涉為死刑、無期徒刑、最輕本刑為3 年以
    上有期徒刑或高等法院管轄第一審案件以外之罪，並於本院
    行準備程序時就被訴事實為有罪之陳述，本院合議庭依刑事
    訴訟法第273 條之1 第1 項規定，裁定改由受命法官獨任行
    簡式審判程序，先予敘明。
二、上揭犯罪事實業據被告於偵訊及本院審理時坦承不諱（見臺
    灣臺中地方法院檢察署97年度毒偵字第2424號卷第5 頁、臺
    灣彰化地方法院檢察署97年度毒偵字第2431號卷第9 頁、本
    院97年7 月23日審判筆錄），被告為警所採集之尿液，經檢
    驗呈嗎啡、可待因及甲基安非他命陽性反應，有臺中市警察
    局第四分局委託鑑驗尿液代號與真實姓名對照表、中山醫學
    大學附設醫院檢驗科藥物檢測中心尿液檢驗報告各乙紙附卷
    可稽（均見警卷），足認被告上開自白與事實相符。再者，
    被告前因施用毒品案件，經本院以91年度毒聲字第1018號裁
    定令入戒治處所施以強制戒治，嗣經裁定停止戒治，所餘期
    間付保護管束，於92年5 月13日保護管束期滿執行完畢，有
    臺灣高等法院被告前案紀錄表1 份在卷可資參照，被告於前
    開強制戒治執行完畢釋放後，5 年內再犯本件施用毒品犯行
    ，堪可認定。綜上，本件事證明確，被告犯行洵堪認定，應
    依法論科。
三、按海洛因、甲基安非他命分別為毒品危害防制條例第2 條第
    2 項第1 款、第2 款所規定之第一級毒品、第二級毒品，被
    告施用海洛因之行為，核係犯毒品危害防制條例第10條第1
    項施用第一級毒品罪；施用甲基安非他命之行為，則係犯同
    條第2 項施用第二級毒品罪。被告為供施用而持有各該級毒
    品之低度行為，應各為施用之高度行為所吸收，均不另論罪
    。被告所犯上開二罪，犯意有別，行為互殊，應予分論併罰
    。被告前因施用毒品案件，經本院以94年度彰簡字第324 號
    判決處有期徒刑5 月確定；另因贓物案件，經本院以94年度
    員簡字第522 號判決處有期徒刑4 月確定，及因施用毒品案
    件，經臺灣臺中地方法院以94年度訴字第3505號判決處有期
    徒刑10月、7 月確定，嗣經另定應執行刑及送監接續執行，
    於96年5 月22日縮短刑期假釋出監，於96年7 月27日假釋期
    滿未經撤銷假釋，其未執行之刑，以已執行論，有臺灣高等
    法院被告前案紀錄表可稽，被告於有期徒刑執行完畢後5 年
    內又故意再犯本案之2 罪，為累犯，應依刑法第47條第1 項
    規定，各加重其刑。爰審酌被告曾因施用毒品案件經觀察、
    勒戒及強制戒治，仍未知警惕，再犯本案之2 罪，足見其雖
    經觀察、勒戒及強制戒治之治療程序，仍未徹底戒除惡習遠
    離毒害，顯未能善體國家設置觀察、勒戒及戒治機構，協助
    毒品施用者戒除毒害之良法美意，惟施用毒品本質上係戕害
    自身健康之行為，尚未嚴重破壞社會秩序或侵害他人權益，
    暨其犯罪之動機、目的、所生危害及犯罪後坦承犯行態度良
    好等一切情狀，分別量處如主文所示之刑，並定其應執行刑
    ，以示懲儆。
據上論斷，應依刑事訴訟法第273 條之1 第1 項、第299 條第1
項前段，毒品危害防制條例第10條，刑法第11條前段、第47條第
1 項、第51條第5 款，判決如主文。
本案經檢察官蔡曉崙到庭執行職務。
中    華    民    國    97    年    8    月    6    日
                  刑事第五庭  法  官  楊舒嵐
以上正本證明與原本無異。
如不服本判決，應於判決送達後10日內，向本院提出上訴書狀，
上訴書狀應「敘述具體上訴理由」，並按他造當事人之人數附繕
本。「切勿逕送上級法院」。
中    華    民    國    97    年    8     月    6     日
                              書記官  張木松
附錄論罪科刑法條：
毒品危害防制條例第10條
施用第一級毒品者，處 6 月以上 5 年以下有期徒刑。
施用第二級毒品者，處 3 年以下有期徒刑。


司法院資訊處製作；財團法人民間司法改革基金會備份。
